ALESSANDRO CHIAVARINO

FULL STACK DEVELOPER

+2 años de experiencia en el desarrollo web, principalmente utilizando el stack MERN. Soy participativo, aportando todo mi conocimiento para ayudar al equipo. Adquiero capacidades para solucionar problemas y doy el máximo en los proyectos en los que participo para lograr un código de calidad y escalable.

EXPERIENCIA LABORAL

Desarrollador Independiente

Marzo 2022 - Presente · [Córdoba, Argentina]

RESPONSABILIDADES

- Diseño de páginas / aplicaciones web, cumpliendo con los requisitos que me otorgue el cliente.
- Desarrollo partiendo del prototipo con tecnologías modernas como REACT, NEXT, EXPRESS, consiguiendo un código mantenible y de alta calidad.
- Desarrollo Responsive Web Design, adaptando el producto para formato Desktop y Mobile.

EXPERIENCIA ACADÉMICA

Desarrollador Full Stack en Coderhouse

Abril 2022 - Presente · [Córdoba, Argentina]

RESPONSABILIDADES

- Diseño de wireframes para páginas / aplicaciones web.
- Desarrollo del código partiendo del prototipo diseñado, utilizando tecnologías como HTML, CSS, Bootstrap, JavaScript, React, Firebase, Node.js, Express.js, MongoDB.
- Manejo de Git GitHub para seguir las versiones, trabajo colaborativo y entregas.
- +200hs de contenido, 50 proyectos semanales, 4 proyectos finales.

Ingeniero informático en Universidad Blas Pascal

Marzo 2022 - Presente · [Córdoba, Argentina]

RESPONSABILIDADES

- Análisis, diseño y desarrollo de sistemas implementando seguridad y calidad.
- Gestión de proyectos de software y supervisión de equipos de desarrollo.
- Desarrollo de software y hardware en proyectos grupales.

HABILIDADES

Habilidades duras

Front End Ba		ack End	
✓	Sass	✓	Next.js
✓	Bootstrap	✓	Express.js
\checkmark	Tailwind	✓	C++
\checkmark	JavaScript	\checkmark	Git - Github
✓	React	\checkmark	MongoDb
\checkmark	Astro	\checkmark	Firebase

Habilidades blandas

- ✓ Trabajo en equipo
- ✓ Creativo
- ✓ Autodidacta
- ✓ Sociable
- ✓ Productivo
- ✓ Planificación

- ✓ Responsable
- ✓ Resolución de problemas
- ✓ Comunicación efectiva
- ✓ Innovación
- ✓ Liderazgo
- ✓ Organizado

EDUCACIÓN

Ingeniería Informática en Universidad Blas Pascal

Marzo 2022 - Presente [Córdoba, Argentina]

Carrera de Desarrollo Full Stack en Coderhouse

Abril 2022 - Presente [Córdoba, Argentina]

LENGUAJES

Español e inglés básico.